【裁判字號】    99,易,43
【裁判日期】    990208
【裁判案由】    竊盜
【裁判全文】
臺灣彰化地方法院刑事判決                99年度易字第43號
公  訴  人  臺灣彰化地方法院檢察署檢察官
被      告  丙○○
            庚○○
上列被告等因竊盜案件，經檢察官提起公訴（98年度偵字第1039
5號），本院判決如下：
    主    文
丙○○所犯如附表各編號所示之罪，均累犯，各處如附表各編號
所示之刑。應執行有期徒刑貳年陸月。
庚○○所犯如附表各編號所示之罪，均累犯，各處如附表各編號
所示之刑。應執行有期徒刑貳年陸月。
    事    實
一、丙○○前於民國94年間，因施用毒品案件，經臺灣臺中地方
    法院以94年度易緝字第86號判決判處有期徒刑10月確定（第
    1案）；及因偽造文書案件，經同法院以93年度訴字第2779
    號判決判處有期徒刑2年確定（第2案）；另因贓物案件，經
    臺灣高等法院臺中分院以95年度上訴字第111號判決判處有
    期徒刑7月確定（第3案）；復於94年間，分別因恐嚇取財案
    件，經臺灣臺中地方法院以94年度易字第2334號判決判處有
    期徒刑4月確定（第4案）；因竊盜案件，經臺灣臺中地方法
    院以95年度易字第526號判決判處有期徒刑4月，經上訴後，
    由臺灣高等法院臺中分院以95年度上易字第513號判決上訴
    駁回而確定（第5案）；及因連續施用第二級毒品案件，經
    臺灣臺中地方法院以94年度易字第2157號判決判處有期徒刑
    1年2月，經上訴後，由臺灣高等法院臺中分院以95年度上訴
    字第111號判決上訴駁回而確定（第6案）。嗣經臺灣臺中地
    方法院以96年度聲減字第3768號裁定就前揭第1、3案之罪，
    各減刑為有期徒刑5月、3月又15日，並與第2案之罪，合併
    定應執行有期徒刑2年5月又15日確定；就前揭第4、5 、6案
    之罪，各減刑為有期徒刑2月、2月、7月，合併定應執行有
    期徒刑10月確定。前揭第1、2、3案之應執行刑有期徒刑2年
    5月又15日與第4、5、6案之應執行刑有期徒刑10月經接續執
    行，於97年5月22日假釋付保護管束，並接續執行另案所處
    罰金易服勞役5日後，於97年5月27日出監，上開有期徒刑部
    分則於97年12月11日因保護管束期滿未經撤銷假釋，視為執
    行完畢。庚○○前於95年間，因連續施用第一、二級毒品案
    件，經本院以95年度訴緝字第35號刑事判決分別判處有期徒
    刑8月、4月，應執行有期徒刑10月確定，經送監執行，於96
    年3月15日縮刑期滿執行完畢。詎渠等均不知悔改，復基於
    意圖為自己不法所有之犯意聯絡，而共同為下列行為：
(一)、於98年8月31日凌晨3時許，在彰化縣彰化市○○街135號之
    彰化基督教醫院6樓612號病房內，以庚○○負責在病房外把
    風，而由丙○○進入病房內徒手竊取之方式，共同竊得A床
    己○○所有之手機1支。
(二)、於98年9月1日凌晨3時許，在彰化縣彰化市○○街135號之彰
    化基督教醫院7樓755號病房內，以庚○○負責在病房外把風
    ，而由丙○○進入病房內徒手竊取之方式，共同竊得A床乙○○所有之手機1支。
(三)、於98年9月10日凌晨3時許，在彰化縣彰化市○○街135號之
    彰化基督教醫院7樓703號病房內，以庚○○負責在病房外把
    風，而由丙○○進入病房內徒手竊取之方式，共同竊得B床
    甲○○所有之手機1支。
(四)、於98年9月15日凌晨3時許，在彰化縣彰化市○○街135號之
    彰化基督教醫院6樓625號病房內，以庚○○負責在病房外把
    風，而由丙○○進入病房內徒手竊取之方式，共同竊得C床
    丁○○所有之手機1支。
(五)、於98年9月18日23時許，在彰化縣彰化市○○街135號之彰化
    基督教醫院5樓508號病房內，以庚○○負責在病房外把風，
    而由丙○○進入病房內徒手竊取之方式，共同竊得C 床戊○○保管之筆記型電腦1台。
二、嗣經調閱監視錄影後，於98年9月22日下午1時30分許，在彰
    化基督教醫院內，為該院警衛王清林發覺丙○○、庚○○2
    人，並報警處理而查獲。
三、案經彰化縣警察局彰化分局報請臺灣彰化地方法院檢察署檢
    察官偵查起訴。
    理    由
一、按刑事訴訟法第159條之5規定：「被告以外之人於審判外之
    陳述，雖不符前四條之規定，而經當事人於審判程序同意作
    為證據，法院審酌該言詞陳述或書面陳述作成時之情況，認
    為適當者，亦得為證據。當事人、代理人或辯護人於法院調
    查證據時，知有第159條第1項不得為證據之情形，而未於言
    詞辯論終結前聲明異議者，視為有前項之同意。」，其立法
    意旨在於傳聞證據未經當事人之反對詰問予以核實，原則上
    先予排除，惟若當事人已放棄詰問或未聲明異議，基於證據
    資料愈豐富，愈有助於真實發現之理念，且強化言詞辯論主
    義，法院自可承認該傳聞證據例外擁有證據能力。經查，本
    件被告丙○○、庚○○於本院言詞辯論終結前，並未就證人
    己○○、乙○○、甲○○、丁○○、戊○○及王清林於警詢
    時所證述之內容聲明異議，依上開規定說明，應視為同意其
    證言作為證據，且本院審酌上開證人等證言作成時之情況，
    查無其他不法之情狀，足認為得為本案之證據，而有證據能
    力，先予敘明。
一、前揭犯罪事實，業據被告丙○○、庚○○於警詢、偵查及本
    院審理時均坦承不諱，核與證人即被害人己○○、乙○○、
    甲○○、丁○○、戊○○及證人王清林於警詢時之證述情節
    相符，並有照片16張附卷可稽，足證被告丙○○、庚○○之
    自白屬實。前揭犯行，事證明確，堪以認定。
二、按刑法第321條第1項第1款所謂之「夜間」，為日出前日沒
    後；次按醫院之病房，乃通常供為病患休養居住之處所，病
    患進住後，除醫療人員與病患親友外，他人並無任意進入之
    權，是已經進住之病房，自屬刑法第321條第1項第1款所謂
    之有人居住之建築物。核被告丙○○、庚○○所為，均係犯
    如附表各編號所示之罪。原檢察官認被告係犯刑法第320條
    第1項之竊盜罪，經蒞庭檢察官變更起訴法條為刑法第321條
    第1項第1款之夜間侵入有人居住建築物竊盜罪，併此敘明。
    被告丙○○與庚○○對於上開如事實欄所示之犯罪之實行，
    有犯意聯絡及行為分擔，均為共同正犯。又渠等所犯上開5
    罪間，犯意各別，行為互殊，均應予分論併罰。被告丙○○
    、庚○○曾受如犯罪事實欄所示之確定判決及有期徒刑之執
    行完畢，有臺灣高等法院被告前案紀錄表附卷可憑，渠等於
    有期徒刑執行完畢後之5年內，故意再犯有期徒刑以上之本
    罪，均為累犯，應依刑法第47條第1項規定加重其刑。爰審
    酌被告2人均有正常工作能力，竟竊取物品以換取毒品施用
    ，並審酌渠等之犯罪紀錄、犯罪之動機、智識程度、手段、
    竊取物品之價值、所生危害及其犯後態度等一切情狀，分別
    量處如主文所示之刑，並定其應執行之刑。
據上論斷，應依刑事訴訟法第299條第1項前段，刑法第28條、第
321條第1項第1款、第47條第1項、第51條第5款，判決如主文。
本案經檢察官王元郁到庭執行職務。
中    華    民    國    99    年    2     月    8     日
                          刑事第二庭  法  官  羅  永  安
以上正本證明與原本無異。
如不服本判決應於收受判決後10日內向本院提出上訴書狀，並應
敘述具體理由；其未敘述上訴理由者，應於上訴期間屆滿後20日
內向本院補提理由書（均須按他造當事人之人數附繕本）「切勿
逕送上級法院」。
告訴人或被害人對於判決如有不服具備理由請求檢察官上訴者，
其上訴期間之計算係以檢察官收受判決正本之日期為準。
中    華    民    國    99    年    2     月    8     日
                                      書記官  魏  嘉  信
附錄本案論罪科刑法條全文：
中華民國刑法第321條
（加重竊盜罪）
犯竊盜罪而有左列情形之一者，處 6 月以上、 5 年以下有期徒
刑：
一、於夜間侵入住宅或有人居住之建築物、船艦或隱匿其內而犯
    之者。
二、毀越門扇、牆垣或其他安全設備而犯之者。
三、攜帶兇器而犯之者。
四、結夥三人以上而犯之者。
五、乘火災、水災或其他災害之際而犯之者。
六、在車站或埠頭而犯之者。
前項之未遂犯罰之。
附表：
┌──┬──────────────┬─────────────────┐
│編號│犯罪事實                    │所犯法條                          │
│    │                            ├─────────────────┤
│    │                            │論處之罪及所宣告之刑              │
├──┼──────────────┼─────────────────┤
│一  │如事實欄一之（一）所載。    │刑法第321條第1項第1款             │
│    │                            ├─────────────────┤
│    │                            │丙○○、庚○○共同犯夜間侵入有人居│
│    │                            │住建築物竊盜罪，均累犯，各處有期徒│
│    │                            │刑柒月。                          │
├──┼──────────────┼─────────────────┤
│二  │如事實欄一之（二）所載。    │刑法第321條第1項第1款             │
│    │                            ├─────────────────┤
│    │                            │丙○○、庚○○共同犯夜間侵入有人居│
│    │                            │住建築物竊盜罪，均累犯，各處有期徒│
│    │                            │刑柒月。                          │
├──┼──────────────┼─────────────────┤
│三  │如事實欄一之（三）所載。    │刑法第321條第1項第1款             │
│    │                            ├─────────────────┤
│    │                            │丙○○、庚○○共同犯夜間侵入有人居│
│    │                            │住建築物竊盜罪，均累犯，各處有期徒│
│    │                            │刑柒月。                          │
├──┼──────────────┼─────────────────┤
│四  │如事實欄一之（四）所載。    │刑法第321條第1項第1款             │
│    │                            ├─────────────────┤
│    │                            │丙○○、庚○○共同犯夜間侵入有人居│
│    │                            │住建築物竊盜罪，均累犯，各處有期徒│
│    │                            │刑柒月。                          │
├──┼──────────────┼─────────────────┤
│五  │如事實欄一之（五）所載。    │刑法第321條第1項第1款             │
│    │                            ├─────────────────┤
│    │                            │丙○○、庚○○共同犯夜間侵入有人居│
│    │                            │住建築物竊盜罪，均累犯，各處有期徒│
│    │                            │刑柒月。                          │
└──┴──────────────┴─────────────────┘

司法院資訊處製作；財團法人民間司法改革基金會備份。
